JAVIER RAMIREZ

Ingeniero de Software

0033770407936	
---------------	--





https://javier-ramirez-leiva.github.io/



Ingeniero de software, amante de su trabajo que quiere marcar diferencia en el sector. Tengo una experiencia internacional en países como Francia o España además de en sectores como el CAD, industria automovilística, seguridad o IOT. Trabajando actualmente para Dassault Systemes en Lyon, Francia.

EXPERIENCIA LABORAL

Ingeniero de Software

Contribución al desarrollo de la parte "Electrical Logical" dentro del producto de CATIA dentro de la plataforma 3DExperience de Dassault Systemes.

- Desarrollo en C++ para aplicaciones de CAD y PLM de diseño de sistemas eléctricos en Windows y Linux
- Gestion de CI/CD. Creación de herramientas internas en python/bash para mejorar el proceso
- Desarrollo de modulos UI basados en tecnologías web
- Creación de especificaciones técnicas planificación de tests unitarios
- Diseño de arquitectura reutilizable basada en frameworks/modulos
- Definición de modelo para MBSE engineering

Ingeniero de Software

Subcontratado de Akka Technologies trabajando para Continental Automotive France SAS. Desarrollo de software para ECU y control de motor de inyección directa dentro de la nueva tecnología E-Power de Nissan.

- Diseño de arquitectura de una aplicación en tiempo real. Incidencia en la fiabilidad del software
- Desarrollo en C/C++ siguiendo el estándar AUTOSAR
- Scripting (python y perl) para la creación de tests automáticos de validación y no-regresión
- Gestión de equipo AKKA para continental. Orientación técnica y soporte a compañeros
- Creación de herramientas software para el seguimiento de tareas y la planificación

Becario Ingeniero de Software

Rockwell Collins | 03/2016-09/2016

Aplicación dedicada a la seguridad. Control de cameras automático a partir de las detecciones realizadas por el radar FMWC PSR-500

- C++ utilizando el framework de QT para sistemas operativos de Windows y Linux
- Planificación y especificación de los test de validación
- Creación de maquetas software para demostraciones a potenciales clientes

Becario Ingeniero de Software

Digi International | 02/2014-07/2014

Trabajo de fin de grado "Conexión de cualquier dispositivo al servicio cloud Etherios" a Digi International.

- Estudio de servicios cloud, "Internet of Things", Big Data y comunicaciones M2M
- Desarrollo de sockets de comunicación en C

FORMACIÓN ACADÉMICA

Master en ingeniería. Ingeniería Eléctrica y Electrónica

ENSEEIHT (Ecole Nationale Supérieure d'Electrotechnique, d'Electronique, d'Informatique, d'Hydraulique et des Télécommunications) 2015 - 2016

Master en ingeniería. Ingeniería Eléctrica y Electrónica UPNA (Universidad Publica de Navarra) 2014 - 2015

Grado en ingeniería. Ingeniería Electrónica Universidad de La Rioja 2010 - 2014

LENGUAS

Español(Nativo)

• Inglés(Competencia profesional completa)

• Francés(Competencia profesional completa)

HABILIDADES

Lenguajes de programación

C, C++ (C++ 11)

Python (3.0), Bash, Perl, VBS

HTML, Javascript, CSS

Aplicaciones software

Visual Studio, QT IDE, Eclipse

Git, JIRA

CATIA, 3D Experience, Matlab

Tecnologías

Sistemas embebidos

CAD, MBSE

Real-Time, Multicore, AUTOSAR

Metodologías de desarrollo

V Cycle, Agile

Object Oriented Programming, design Patterns, TDD

CI/CD, Unit Testing, Automatic Testing